高雄高等行政法院裁定
111年度交上字第96號
上  訴  人  葉瑞章                                     

被 上訴 人  交通部公路總局嘉義區監理所

代  表  人  黃萬益              
上列當事人間交通裁決事件，上訴人對於中華民國111年8月9日
臺灣嘉義地方法院111年度交字第32號行政訴訟判決，提起上訴
，本院裁定如下：
    主  文
一、上訴駁回。
二、上訴審訴訟費用新臺幣750元由上訴人負擔。
    理　由
一、按對於交通裁決事件之裁判提起上訴者，非以原裁判違背法
    令為理由，不得為之，並應於上訴理由中表明下列事由之一
    ，提出於原地方法院行政訴訟庭為之：一、原裁判所違背之
    法令及其具體內容。二、依訴訟資料可認為原裁判有違背法
    令之具體事實，行政訴訟法第237條之9第2項準用第235條第
    2項及第236條之1規定甚明。次按「判決不適用法規或適用
    不當者，為違背法令。有下列各款情形之一者，其判決當然
    違背法令：一、判決法院之組織不合法。二、依法律或裁判
    應迴避之法官參與裁判。三、行政法院於審判權之有無辨別
    不當或違背專屬管轄之規定。但其他法律別有規定者，從其
    規定。四、當事人於訴訟未經合法代理或代表。五、違背言
    詞辯論公開之規定。六、判決不備理由或理由矛盾。」「上
    訴不合法者，最高行政法院應以裁定駁回之。」行政訴訟法
    第237條之9第2項準用第236條之2第3項再準用第243條及第2
    49條第1項前段亦分別定有明文。綜上規定可知，交通裁決
    事件之上訴，須以原判決違背法令為理由，並應於上訴理由
    中具體表明原判決有何合於行政訴訟法第237條之9第2項準
    用第236條之2第3項再準用第243條第1項及第2項所列各款之
    事實，此為上訴之合法要件。上訴狀或理由書如未依此項方
    法表明，或其所表明者與上開法條規定不合時，即難認為已
    對交通裁決事件訴訟程序判決之違背法令有具體之指摘，其
    上訴自難認為合法，應予駁回。
二、上訴人於民國111年3月9日晚間6時50分許，騎乘車牌號碼MR
    T－6827號普通重型機車，行經臺南市白河區中山路與國泰路
    口，經舉發機關臺南市政府警察局白河分局所屬仙草派出所
    員警認有「闖紅燈」之違規行為，遂製發掌電字第SYMF4004
    5號舉發違反道路交通管理事件通知單，舉發違反道路交通
    管理處罰條例第53條第1項規定。嗣上訴人於應到案日期前
    依法提出陳述，經被上訴人認有「駕車行經有燈光號誌管制
    之交岔路口闖紅燈」之違規事實，依同條例第63條第1項第3
    款（裁決書漏載第3款）、第53條第1項之規定，於111年4月
    20日以嘉監裁字第70-SYMF40045號裁決書處上訴人罰鍰新臺
    幣（下同）1,800元，並記違規點數3點。上訴人不服，提起
    行政訴訟，經臺灣嘉義地方法院111年度交字第32號行政訴
    訟判決（下稱原判決）駁回，上訴人仍不服，遂提起本件上
    訴。
三、上訴意旨略以：㈠上訴人當初到監理站提出申訴，分局員警
    回覆無法提供行車紀錄器及密錄器影像，為何開庭時，又能
    提供了，而且只截取部份影像、對話內容。㈡上訴人在夜班
    下班，凌晨五、六點經過有紅綠燈號誌的地方都不會闖紅燈
    了，甚至也不太可能會超過停止線，除非特殊狀況，如：救
    護車……。㈢員警說清楚看到上訴人的身型、衣服顏色及機車
    車號，照相、錄影都會驟然而現、稍縱即逝，那員警的雙眼
    比照相、錄影器材還精確了，以後也可以靠眼睛測速了，任
    何科技器材都無需採購了，還引用成語，真的很傷人。㈣上
    訴人浪費那麼多精神、金錢，伊明確沒闖紅燈，罰錢事小，
    記點事大，那條路伊騎那麼多年了，幾乎每次都看到有人違
    規闖紅燈，巡邏員警見到，也沒看到他們有何動作，更何況
    上訴人是沒違規的人等語。
四、經核上訴人的上訴理由，並未具體表明原判決有何不適用法
    規、適用法規不當之情形，及揭示該法規之條項或其內容，
    或有何合於行政訴訟法第237條之9第2項準用第236條之2第3
    項、第243條第2項各款所列之事實，自難認其對原判決之如
    何違背法令已有具體之指摘。依前述規定及說明，其上訴為
    不合法，應予以裁定駁回。
五、上訴審訴訟費用750元應由上訴人負擔。
六、結論：上訴不合法。
中　　華　　民　　國　　111 　年　　11　　月　　29　　日
            高雄高等行政法院第一庭
                        審判長法官　李　協　明
                              法官　孫　奇　芳
                              法官　邱　政　強
以上正本係照原本作成。
不得抗告。
中　　華　　民　　國　　111 　年　　11　　月　　29　　日

                            書記官  黃  玉  幸